臺灣新北地方法院刑事判決　　　　　110年度審交訴字第118號
公　訴　人　臺灣新北地方檢察署檢察官
被　　　告　陳國賢



上列被告因過失致死案件，經檢察官提起公訴（110 年度調偵字
第1299號），被告於準備程序中對被訴事實為有罪陳述，本院合
議庭裁定由受命法官獨任行簡式審判程序，並判決如下：
    主  文
陳國賢因過失致人於死，處有期徒刑陸月，如易科罰金，以新臺
幣壹仟元折算壹日。
    事  實
一、陳國賢於民國109 年12月8 日9 時23分許，駕駛車號0000-0
    0 號自用小貨車（登記車主為華雄紙器有限公司），沿新北
    市三峽區福利橋往白雞路方向行駛，行經福利橋與白雞路口
    欲左轉往三峽市區方向行駛時，本應注意車前狀況，並隨時
    採取必要之安全措施，而依當時天氣雨，日間自然光線，柏
    油路面濕潤、無缺陷、無障礙物，視距良好等情形下，尚無
    不能注意之情事，竟疏未注意及此，即貿然左轉，適有行人
    林進來由福利橋靠三峽市區一側穿越白雞路，陳國賢所駕駛
    之上開小貨車左前車頭遂撞及林進來，林進來因此受有創傷
    性腦出血併顱骨骨折、左肺挫傷等傷害，經送往三峽恩主公
    醫院急救，仍於同日12時4 分許，因中樞神經性休克死亡。
    陳國賢於肇事後，在犯罪未被有偵查權之機關或公務員發覺
    前，主動向據報前往現場處理之警員表明係肇事者，自首接
    受裁判。
二、案經林進來之子林儒生、林儒偉訴由臺灣新北地方檢察署檢
    察官偵查起訴。
    理  由
一、按除被告所犯為死刑、無期徒刑、最輕本刑為3 年以上有期
    徒刑之罪或高等法院管轄第一審案件者外，於第一次審判期
    日前之準備程序進行中，被告先就被訴事實為有罪之陳述時
    ，審判長得告知被告簡式審判程序之旨，並聽取當事人、代
    理人、辯護人及輔佐人之意見後，裁定進行簡式審判程序，
    刑事訴訟法第273 條之1 第1 項定有明文。經核本件被告所
    犯係死刑、無期徒刑、最輕本刑為3 年以上有期徒刑以外之
    罪，其於準備程序中就被訴之事實為有罪陳述，經法官告知
    簡式審判程序之旨，並聽取公訴人及被告之意見後，本院合
    議庭依刑事訴訟法第273 條之1 第1 項規定，裁定由受命法
    官獨任進行簡式審判程序，合先敘明。
二、認定犯罪事實所憑之證據及理由：
  ㈠上揭犯罪事實，業據被告陳國賢於警詢、偵查及本院審理時
    均坦承不諱，核與證人即告訴人林儒生於警詢及偵查中、證
    人即目擊者蔡文誠於警詢時證述之情節相符，復有監視器錄
    影翻拍照片15張、救護車行車紀錄器影像截圖1 張、肇事車
    輛照片2 張、道路交通事故現場及車輛照片35張、新北市○
    ○○○○○○○○○○○○○○○○000 ○○○○○○路○
    ○○○○○○號查詢汽車駕駛人資料、車輛詳細資料報表、
    道路交通事故現場圖、道路交通事故調查報告表㈠、㈡、道
    路交通事故肇事人自首情形記錄表、新北市政府警察局三峽
    分局110 年1 月14日新北警峽刑字第1103601412號函檢送被
    害人林進來現場勘察報告各1 份（見相卷第20頁至第30頁、
    第32頁至第49頁、第51頁至第53頁、第67頁至第69頁；偵卷
    第6 頁至第53頁）附卷可稽。而被害人林進來因本件交通事
    故受有創傷性腦出血併顱骨骨折、左肺挫傷等傷害，致中樞
    神經性休克死亡等情，亦經臺灣新北地方檢察署檢察官督同
    檢驗員相驗無訛，有行天宮醫療志業醫療財團法人恩主公醫
    院乙種診斷證明書、臺灣新北地方檢察署相驗筆錄、臺灣新
    北地方檢察署檢驗報告書、臺灣新北地方檢察署相驗屍體證
    明書各1 份、新北市政府警察局三峽分局109 年12月15日新
    北警峽刑字第1093644044號函檢送被害人林進來死亡相驗照
    片1 份（見相卷第50頁、第70頁、第73頁至第79頁、第82頁
    至第88頁）在卷可憑，是被害人林進來因本件車禍死亡之事
    實，應可認定。
  ㈡按汽車行駛時，駕駛人應注意車前狀況，並隨時採取必要之
    安全措施，道路交通安全規則第94條第3 項訂有明文。本件
    被告既考領有普通小型車駕駛執照，前開交通規則自為其所
    應注意。而本件車禍發生當時天氣雨，日間自然光線，柏油
    路面濕潤、無缺陷、無障礙物，視距良好等情形，有上開道
    路交通事故調查報告㈠在卷可稽，本應更為注意，且當時並
    無不能注意之情事，惟被告竟疏未注意車前狀況，致與穿越
    馬路之被害人發生碰撞，被告之行為自有過失，且被告之過
    失行為與被害人死亡結果間顯有相當因果關係甚明。此外，
    本件經先後送新北市政府車輛行車事故鑑定委員會、新北市
    車輛行車事故鑑定覆議委員會為鑑定，亦均認被告駕駛自用
    小貨車，左轉未注意車前狀況為肇事原因，核與本院採同一
    見解，有新北市政府交通事件裁決處110 年2 月18日新北裁
    鑑字第1105084273號函附新北市政府車輛行車事故鑑定會11
    0 年1 月27日新北車鑑字第0000000 號鑑定意見書、新北市
    政府交通局110 年6 月18日新北交安字第1100631421號函附
    新北市車輛行車事故鑑定覆議會110 年6 月2 日新北覆議00
    00000 號鑑定覆議意見書各1 份在卷可參（見偵卷第100 頁
    至第102 頁、調偵卷第13頁至第14頁反面）。
  ㈢綜上，本件事證已臻明確，被告過失致死之犯行洵堪認定，
    應予依法論科。
三、論罪科刑：
  ㈠核被告所為，係犯刑法第276 條之過失致死罪。
  ㈡本件車禍事故發生後，乃經報案人或勤指中心轉來資料未報
    明肇事人姓名，處理人員前往現場處理時，被告在場並當場
    承認為肇事人，有上開自首情形記錄表在卷可稽（見相卷第
    69頁），堪認被告符合自首之要件，爰依刑法第62條前段規
    定，減輕其刑。
  ㈢爰審酌被告駕車疏未注意車前行人動態，致與被害人發生碰
    撞，造成被害人死亡此一無法彌補之損害，使被害人家屬身
    心受到莫大痛苦，其所為應予非難，惟考量被告於本院審理
    時表達願賠償被害人家屬新臺幣（下同）450 萬元，然因與
    被害人家屬欲請求之金額尚有差距而無法達成和解，足見被
    告非無賠償彌補被害人家屬以達成和解的意願，並斟酌被告
    於本件之過失程度、犯後坦承犯行之態度，及其自陳國中畢
    業之智識程度、從事司機工作、未婚，須扶養母親、經濟狀
    況不佳（見本院卷第73頁）等一切情狀，量處如主文所示之
    刑，並諭知易科罰金之折算標準。
據上論斷，應依刑事訴訟法第273 條之1 第1 項、第299 條第1
項前段，判決如主文。
本案經檢察官王宗雄提起公訴，檢察官林亭妤到庭執行職務。
中    華    民    國   110    年    10    月    12    日
                  刑事第二十三庭  法  官  藍海凝
上列正本證明與原本無異。
如不服本判決，應於判決送達後20日內敘明上訴理由，向本院提
出上訴狀 (應附繕本) ，上訴於臺灣高等法院。其未敘述上訴理
由者，應於上訴期間屆滿後20日內向本院補提理由書「切勿逕送
上級法院」。
                                  書記官  羅婉嘉
中    華    民    國   110    年    10    月    14    日
 
附錄本案論罪科刑之法條：
中華民國刑法第276條
因過失致人於死者，處5 年以下有期徒刑、拘役或50萬元以下罰
金。